【裁判字號】    95,交抗,124
【裁判日期】    950824
【裁判案由】    聲明異議
【裁判全文】
臺灣高等法院臺南分院刑事裁定         95年度交抗字第124號
抗  告  人  甲○○
上列抗告人因聲明異議案件，不服臺灣嘉義地方法院中華民國95
年6月20日裁定（95年度交聲字第112號）、[交通部公路總局嘉
義區監理所嘉義市監理站民國95年5月10日（嘉監義裁字第76-Z0
0000000號裁決書）]提起抗告，本院裁定如下：
    主  文
抗告駁回。
    理  由
一、抗告意旨略以：抗告人於民國（下同）95年2月9日因酒醉駕
    車違反交通規則，經交警裁罰罰鍰新台幣（下同）51300元
    （含駕照逾期），並已於95年2月10日繳交在案，理應結案
    。惟酒醉駕車之部分仍移送嘉義地方法院檢察署，並於95年
    4月3日獲緩起訴處分確定，裁定於4個月內繳交4萬元之公益
    捐款，而受處分人亦於95年4月27日繳交完成。因此抗告人
    受兩罰之情形是於95年4月27日始出現，自應以該時間為提
    出聲明異議的時點，因此，原審認為抗告人提起異議聲明逾
    時，有所違誤，請求撤銷原裁定，並就酒醉駕車部分撤銷原
    處分，退還此部分罰款等語。
二、按違反道路交通管理事件，行為人認為舉發之事實與違規情
    形相符者，得於接獲通知單後，親自或委託他人持該通知單
    ，不經裁決向指定之處所，逕依裁罰基準執行並繳納罰鍰結
    案，違反道路交通管理事件統一裁罰基準及處理細則第48條
    第1項定有明文。又按自動繳納罰鍰事件，一經繳納罰鍰結
    案逾20日，不得再提出異議，違反道路交通管理事件統一裁
    罰基準及處理細則第58條第2項、道路交通違規罰鍰自動繳
    納須知第8條亦有明文。則違反道路交通管理處罰條例事件
    之行為人，依據違反道路交通管理事件統一裁罰標準及處理
    細則第48條第1項規定自動繳納罰鍰後，如對於違規裁罰不
    服，自應於20日內，向實際作成舉發違規通知單舉發違規事
    實作成行政處分之舉發單位提出異議，再由舉發單位函轉裁
    決機關裁決，或由行為人執舉發單位之公函逕洽裁決機關裁
    決，行為人再向該裁決機關提出異議，抑或行為人於自動繳
    納罰鍰後20日內直接向有權處罰之裁決機關提出異議，均符
    合異議之程序，惟行為人如於自動繳納罰鍰後，逾20日始提
    出異議，其異議即非合法。
三、本件抗告人於95年2月19日18時21分許，駕駛車牌號碼PG-27
    26號自用小客車，行經國道一號南向258公里處，因酒精濃
    度超過規定標準（0.55以上），且持逾期駕駛執照駕車，為
    警當場舉發乙節，此有內政部警政署國道公路警察局第四警
    察隊舉發違反道路交通事件通知單、上開裁決書各1紙在卷
    可證。而抗告人於95年2月10日至原處分機關，繳納罰鍰新
    臺幣（下同）51,300元（酒駕部分49,500元，持逾期駕駛執
    照駕車部分1,800元）等情，此有交通部公路總局自行收納
    款項收據（收據聯）影本1紙在卷可查，並為抗告人所供承
    ，是抗告人係自動到案繳款結案。再查，抗告人係於95年5
    月9日向原處分機關提出申訴，由原處分機關於同年5月10日
    以九五嘉監義四字第2834號函覆，並於同日以嘉監義裁字第
    裁76-Z00000000號裁決書裁罰51,300元（並註記罰鍰已於95
    年2月10日繳清），此亦有上開函文、裁決書各1份在卷可憑
    。是抗告人既係依照違反道路交通管理事件統一裁罰標準及
    處理細則第48條第1項之規定，於95年2月10日到案辦理自動
    繳納罰鍰結案，依同細則第58條第2項規定，至遲應在繳納
    罰款結案20日內即95年3月2日以前提出異議，始為合法。且
    抗告人提出之交通部公路總局自行收納款項收據（收據聯）
    影本，亦註記「本案經繳納罰鍰結案，逾二十日不得再提出
    異議」等語。然抗告人卻遲至同年5月30日向原處分機關提
    出異議，此有異議狀之收文章可稽，是本件已逾20日之異議
    期間，異議顯然不合法。
四、綜上所述，本件抗告人逾期始向原處分機關提出異議，原審
    以程序上理由，認本件已逾20日之異議期間，異議顯然不合
    法，原處分機關所為之此部分裁罰處分並無不合，而駁回抗
    告人在原審之異議，本院經核原裁定，認事用法，並無不合
    ；抗告人猶執陳詞以一罪不二罰，認應以95年4月27日為提
    出聲明異議的時點云云，指摘原裁定此部分不當，尚有誤會
    ，為無理由，應予駁回。
據上論斷，爰依道路交通案件處理辦法第26條，刑事訴訟法第41
2條，裁定如主文。
中    華    民    國    95    年    8     月    24    日
                  刑事第六庭    審判長法  官  蔡崇義
                                      法  官  董武全
                                      法  官  侯明正
以上正本證明與原本無異。
不得再抗告。
                                      書記官  李育儒
中    華    民    國    95    年    8     月    28    日


司法院資訊處製作；財團法人民間司法改革基金會備份。
